PAULA DE LOS ANGELES MADARIAGA RÓDENAS PSICÓLOGA MAGISTER EN ADM Y DIRECCIÓN DE RR.HH +56 9 98729303 / paulamadariag@gmail.com

Psicóloga, Universidad de Valparaíso, Magister en Administración y Dirección de Recursos Humanos, Universidad de Santiago de Chile, con mas de 12 años de experiencia liderando área de recursos humanos con énfasis en las áreas de desarrollo organizacional (clima, cultura, gestión por competencias, gestión del desempeño, liderazgo, planificación de recursos humanos y estructura, facilitación del cambio, gestión del talento), reclutamiento y selección, capacitación, compensaciones, manejo de equipos de trabajo, relaciones laborales, gestión contratistas, negociación colectiva, servicios generales (alimentación, habitabilidad y transporte), comunicación interna y responsabilidad social empresarial.

Profesional senior, comprometida y alineada con la planificación estratégica de la organización y su posterior aplicación, desarrollo y puesta en práctica a través de una visión global de los procesos, conocimiento del comportamiento de las personas que conforman una organización, respeto, trabajo en equipo, ejerciendo un liderazgo cercano y empático.

EXPERIENCIA LABORAL:

Empresa: CONSTRUCTORA AGUA SANTA S.A

Cargo: Jefa de Recursos Humanos

(Marzo 2019 a la fecha)

A cargo del área de recursos humanos y los subprocesos que la conforman: DO, reclutamiento, remuneraciones, beneficios, reclutamiento selección, capacitación, relaciones laborales y trabajo con Sindicatos

Empresa: GLENCORE – Faena Minera Lomas Bayas

Cargo: Gerente de Recursos Humanos (I)

(Febrero de 2017 a Febrero de 2018)

A cargo liderar el cumplimiento de la Planificación Estratégica de Recursos Humanos de la Compañía a través de supervisar la implementación de los lineamientos establecidos en las diferentes áreas de la Gerencia: Campamento & Servicios Generales (habitabilidad, Transporte y alimentación), relaciones Laborales (cumplimiento del Contrato Colectivo de los estamentos Supervisores y Operadores/Mantenedores), Remuneraciones, Compensaciones (Bandas Salariales, sistema Hay), Comunicaciones internas& Programa de RSE, Desarrollo Organizacional (planes de carrera & pool talent), Servicios a las Personas (Beneficios), Reclutamiento y Selección y Capacitación.

Empresa: EXPLORACIONES MINERAS ANDINAS S.A. - CODELCO (Noviembre 2013 a Mayo de 2016)

Cargo: Jefa de Recursos Humanos

Responsable de implementar las Políticas Corporativas relacionadas con las áreas de Reclutamiento y Selección, Desarrollo Organizacional (evaluación del desempeño, medición de clima laboral), Bienestar y Beneficios, Remuneraciones, Gestión Contratistas, Relaciones Laborales y Capacitación.

Empresa: Consultor Senior Psicología – MINERIA

(Agosto 2012 – Septiembre 2013)

(Marzo 2010 – Junio 2012)

MUTUAL y Antofagasta Minerals S.A.

Asesorías en Relaciones Laborales, Salud Ocupacional y Calidad de Vida, en Gerencia de Prevención de Riesgos, Cartera Empresas de Energía y Telecomunicaciones.

ANTOFAGASTA MINERALS S.A

Asesorías Prevención de Riesgos - Salud Ocupacional, Gerencia de Exploraciones, **Antofagasta Minerals S.A.**, Proyecto Evaluación Percepción de Riesgos, área Proyectos.; Reclutamiento y Selección, en Proyecto Chiu Chiu, para cargos de Geólogos De Proyecto, Muestreros, Conductores, Ayudante De Muestreros, a través de Evaluación por Competencia y pruebas psicolaborales.

COMPAÑÍA MINERA QUEBRADA BLANCA

Asesor técnico en diseño e implementación de programa de modificación conductual orientado al autocuidado y disminución de accidentes laborales, a través de talleres modulares para el personal de la compañía: "ABC Conductual, Prevención de riesgos en la Gran Minería del Cobre".

Empresa: Compañía Minera Escondida – BHP BILLITON

Cargo: Supervisor Relaciones Laborales y Calidad de Vida

Jefe Proyecto Certificación Empresa Promotora de Salud, responsable de diseñar e implementar Programa de Dejar de Fumar, en planta de EW-Gerencia Operaciones Mina. Trabajo con Sindicatos,

en temas relacionados a la Certificación de MEL cómo Empresa promotora de Salud y Plan de apoyo, interesados en dejar de Fumar.

Gestiónde contratista, con énfasis en Ley de Subcontratación, en materias de salud ocupacional, prevención de riesgos y calidad de vida.

Empresa: TERRASERVICE S.A / Exploración y sondaje Minero

(Febrero 2007 – Diciembre 2009)

Cargo: Jefa Recursos Humanos.

Responsable de implementar y poner en marcha, departamento de recursos humanos, en aspectos cómo administración del personal, contratos, campamento, gestión contratistas, reclutamiento y selección, inducción, capacitación, trabajo con expatriados, beneficios (convenios con instituciones y Bancos) y supervisión del proceso de remuneraciones y trabajo con Sindicatos en materia de Negociación Colectiva y Seguridad.

Empresa: CODELCO Divisiones Andina & Ventanas.

(Marzo 2002 - Diciembre 2006)

Cargo: Psicóloga Gerencia de Relaciones Laborales y Calidad de Vida Laboral

Asesor técnico en mesa de trabajo Proyecto Común Empresa, en KPI Calidad de Vida y en elaboración de Política de Prevención, consumo y rehabilitación de drogas.

A cargo de RSE, Política "Codelco Buen Vecino", a través de la implementación y ejecución anual del Programa de Capacitación Remanentes SENSE orientado a comunidades aledañas, enmarcados en la Política "Codelco Buen Vecino".

Trabajo con Sindicatos cómo Asesor Técnico Negociación Colectiva.

Empresa: INSTITUTO DESARROLLO AGROPECUARIO (Gobierno)

(Enero 2000 - Diciembre 2001)

Cargo: PSICOLOGA LABORAL - Departamento de Personas y Calidad de Vida.

Reemplazo Pre- Post natal, a cargo de Reclutamiento y Selección de personal oficinas regionales, trabajo con asociaciones gremiales en materia de beneficios, sumarios y carrera funcionaria junto con estar a cargo del levantamiento del Plan anual de capacitación, planificación y supervisión de su ejecución a nivel regional.

EDUCACION

Universidad de Santiago de Chile. 2001 – 2002. **Magister (e) en Administración y Dirección de Recursos Humanos**.

Universidad de Valparaíso. 1994 - 2000. Psicología.

Colegio Nuestra Señora del Huerto, Quillota. 1981 – 1993 (Enseñanza Básica y Media)

OTROS CONOCIMIENTOS

Capacitación y Talleres con temáticas relacionadas a la gestión de recursos humanos, trabajo en Equipo, clima laboral, entre otros.

DATOS PERSONALES:

Dirección: Evaristo Lillo 29, Las Condes. Santiago

Rut: 12.952.722 – 6 Estado Civil: Soltera.